【裁判字號】    97,小上,40
【裁判日期】    970630
【裁判案由】    給付管理費
【裁判全文】
臺灣臺北地方法院民事裁定              97年度小上字第40號
上  訴  人  乙○○
被  上訴人  巨龍大廈管理委員會
法定代理人  甲○○
上列當事人間請求給付管理費事件，上訴人對於中華民國96年11
月23日本院台北簡易庭96年度北小字第4605號第一審判決提起上
訴，本院裁定如下：
    主  文
上訴駁回。
第二審訴訟費用由上訴人負擔。
    理  由
一、按當事人對於判決，僅得以上訴方法聲明不服，故其訴狀內
    雖誤用抗告名稱，仍應以上訴論，最高法院19年上字第489
    號判例參照。本件當事人之狀紙雖稱「抗告狀」，惟綜觀其
    事實及理由所述，係針對原審判決聲明不服，且上訴人真意
    係針對原判決提起上訴，而非更正裁定提起抗告（見本院97
    年3 月10日準備程序筆錄），是依上開判例意旨，本件仍應
    以上訴論，合先敘明。
二、次按提起第二審上訴，應於第一審判決送達後20日之不變期
    間內為之，提起上訴如逾上訴期間者，第二審法院應以裁定
    駁回之，民事訴訟法第440 條、第444 條第1 項定有明文；
    上開規定為小額事件之上訴程序準用之，同法第436 條之32
    第2 項亦有明確規定。又按更正裁定，並非法院就事件之爭
    執重新為裁判，不過將裁判中誤寫、誤算或其他類此之顯然
    錯誤，加以更正，使裁判中所表示者，與法院本來之意思相
    符，原裁判之意旨，並未因而變更。故更正裁定溯及於為原
    裁判時發生效力。亦即原裁判之效力，不因更正裁定而受影
    響。對原裁判上訴或抗告之不變期間，自不因更正裁定而延
    長，最高法院著有79年台聲字第349 號判例可資參照。
三、經查：本院台北簡易庭96年度北小字第4605號小額民事判決
    業於民國96年11月28日送達上訴人，有卷附送達證書在卷可
    稽（見原審卷第167 頁），是上開判決於96年12月18日即告
    確定；嗣原審雖於96年12月26日以裁定就原判決正本關於原
    告係「潤泰雙子星大廈」之記載，更正為「巨龍大廈」，並
    將該更正裁定於96年12月28日送達上訴人（見原審卷第169
    、171 頁），上訴人遲至96年12月31日始向本院提起上訴（
    名為抗告，實為上訴），此有民事上訴狀蓋印之本院簡易庭
    收狀戳可考，本件上訴顯已逾越上訴期間，難謂適法。上訴
    人雖稱其係於96年12月28日收受更正裁定，其已於更正裁定
    送達後10日不變期間內聲明不服云云。惟依前開判例意旨，
    對原裁判上訴之不變期間，並不因更正裁定而延長，是本件
    上訴期間仍以判決送達上訴人之日即96年11月28日為計算基
    準，故依前開規定，本件上訴已逾上訴期間，為不合法，自
    應以裁定駁回之。
四、爰依民事訴訟法第436條之32第2項、第444條第1項、第95條
    、第78條，裁定如主文。
中    華    民    國    97    年    6     月    30    日
                 民事第五庭    審判長法  官  薛中興
                                     法  官  蔡如琪
                                     法  官  胡宏文
不得上訴
中    華    民    國    97    年    6     月    30    日
                                     書記官  曾寶生


司法院資訊處製作；財團法人民間司法改革基金會備份。
